臺灣高等法院刑事裁定
109年度抗字第1710號
抗  告  人  
即  受刑人  顏志國




上列抗告人即受刑人因聲請定其應執行刑案件，不服臺灣桃園地
方法院中華民國109年9月10日109年度聲字第3082號裁定，提起
抗告，本院裁定如下：
    主  文
原裁定撤銷。
顏志國所犯如附表所示各罪所處之刑，應執行有期徒刑陸年陸月
。
    理  由
一、原裁定意旨略以：抗告人即受刑人顏志國因犯竊盜等案件，
    先後經法院判處如附表所示之刑確定在案。抗告人並就其所
    犯全部得易科罰金之罪與不得易科罰金之罪均聲請定其應執
    行之刑，原審經核認檢察官本件聲請為正當，爰就抗告人所
    犯附表所示之罪，定其應執行有期徒刑8年4月等語。　　
二、抗告意旨略以：抗告人所犯附表所示之罪，除編號2、4、5
    、8、9、14為施用第一級毒品罪，而屬不得簡易判決之罪，
    其餘均為得簡易判決之罪；編號1、3、6、10至13、15至17
    均為竊盜罪，刑期總計4年8月，且抗告人於偵查中即已認罪
    ；另上開不得簡易判決之毒品罪部分，連同編號7簡易判決
    處有期徒刑5月，刑期總計5年1月，抗告人所犯附表所示各
    罪，共計應執行9年9月，原審裁定應執行刑為8年4月，所定
    之刑顯有過苛之情，亦未衡酌抗告人所犯各罪均為坦承犯行
    之態度，且係於偵查機關調查時即已認罪，前開不得簡易判
    決之罪，抗告人亦同樣認罪，僅因法令規定而未能簡易判決
    ，抗告人始終可謂犯後態度良好，依前開說明，抗告人之情
    狀應可獲較輕之量刑。再觀諸抗告人所犯各罪均密集在半年
    之內，亦符合前開說明，需由法官總檢視並進行充分而不過
    度之評價，避免宣告刑累加造成偏重過苛之情。又毒品具有
    成癮性，個案接觸毒品緣由諸多，一旦接觸後想脫離反遭受
    身體磨難，難以自拔，亦有可同情之處，法與情之間難以均
    衡。且現今刑事政策及刑罰之社會功能，亦注重罪刑相當原
    則，量刑之輕重必須慎重，方能符合法治國家之精神，抗告
    人失足碰觸毒品實屬咎由自取，惟已徹底悔悟，抗告人在監
    服刑期間，自願參與國家振興三倍券作業獲頒獎狀，足資證
    明抗告人確有悔悟之情狀。懇請法院審酌抗告人實質上為連
    續犯毒品、竊盜二罪及以上各情狀，撤銷原裁定，賜予介於
    5至6年間之適當量刑等語。　　
三、按數罪併罰定應執行之刑，係出於刑罰經濟與責罰相當之考
    量，並非予犯罪行為人或受刑人不當之利益，為一種特別的
    量刑過程，相較於刑法第57條所定科刑時應審酌之事項係對
    一般犯罪行為之裁量，定應執行刑之宣告乃對犯罪行為人本
    身及所犯各罪之總檢視，除應考量行為人所犯數罪反應出之
    人格特性，並應權衡審酌行為人之責任與整體刑法目的及相
    關刑事政策，在量刑權之法律拘束性原則下，依刑法第51條
    第5款之規定，採限制加重原則，以宣告各刑中之最長期為
    下限，各刑合併之刑期為上限，但最長不得逾30年，資為量
    刑自由裁量權之外部界限，並應受法秩序理念規範之比例原
    則、平等原則、責罰相當原則、重複評價禁止原則等自由裁
    量權之內部抽象價值要求界限之支配，以使輕重得宜，罰當
    其責，俾符合法律授與裁量權之目的，以區別數罪併罰與單
    純數罪之不同，兼顧刑罰衡平原則（最高法院100年度台抗
    字第440號裁定意旨參照）。數罪併罰，分別宣告多數有期
    徒刑者，於各刑中之最長期以上，各刑合併之刑期以下，定
    其刑期，但不得逾30年，刑法第51條第5款定有明文。乃因
    刑罰之科處，應以行為人之責任為基礎，考量人之生命有限
    ，刑罰對被告造成之痛苦程度，係以刑度增加而生加乘效果
    ，而非等比方式增加，如以實質累加方式執行，刑責恐將偏
    重過苛，不符現代刑事政策及刑罰之社會功能，故透過定應
    執行刑程式，採限制加重原則，授權法官綜合斟酌被告犯罪
    行為之不法與罪責程度、各罪彼此間之關聯性（例如數罪犯
    罪時間、空間、各行為所侵害法益之專屬性或同一性、數罪
    對法益侵害之加重效應等）、數罪所反應被告人格特性與傾
    向、對被告施以矯正之必要性等，妥適裁量最終具體應實現
    之刑罰，以符罪責相當之要求。因此，法院於酌定執行刑時
    ，應體察法律恤刑之目的，為妥適之裁量，俾符合實質平等
    原則（最高法院105年度台抗字第626號裁定意旨參照）。
四、經查：
　㈠抗告人犯如附表所示之罪，先後經判處如附表所示之刑，均
    已確定在案，有各該判決書及本院被告前案紀錄表附卷可稽
    。抗告人所犯如附表編號2、4、8、10、14 所示之罪均不得
    易科罰金，與附表編號1、3、5-7、9、11-13、15-17所示得
    易科罰金之刑，雖合於刑法第50條第1項但書之規定，惟本
    件係檢察官依抗告人之請求而提出合併定應執行刑之聲請，
    有抗告人簽名之「臺灣桃園地方檢察署依102年1月23日修正
    之刑法第50條調查受刑人是否聲請定應執行刑調查表」1份
    在卷可憑（執聲卷第3頁），符合數罪併罰規定。原審裁定
    定其各罪之應執行刑為有期徒刑8年4月，係在附表各刑中之
    最長期有期徒刑9月以上，各刑合併之刑期有期徒刑10年10
    月以下。又抗告人所犯如附表編號2所示之罪，前經臺灣桃
    園地方法院108年度審訴字第419號判決應執行有期徒刑1年2
    月確定；編號4所示之罪，經臺灣桃園地方法院108年度審訴
    字第700號判處應執行有期徒刑1年2月確定；編號10所示之
    罪，經臺灣桃園地方法院108年度審易字第1708號判處應執
    行有期徒刑1年6月確定；編號15至17所示之罪，經臺灣桃園
    地方法院109年度簡上字第35號判處應執行有期徒刑1年2月
    確定。原審裁定抗告人應執行刑有期徒刑8年4月，亦未逾越
    附表編號2、4、10、15-17所示之罪，分別定應執行刑後之
    刑期，加計附表編號1-3、5-9、11-14所示之罪之刑期（有
    期徒刑9年9月）。原審之裁量，核無逾越刑法第51條第5款
    所定之外部界限，固非無見。
　㈡惟查，抗告人所犯附表編號1、3、6、10-13、15-17所示之罪
    均為竊盜罪，係於約5個月內共犯13次（編號10共3罪、編號
    16共2罪），均係侵害財產法益，非具有不可替代性、不可
    回復性之個人法益，且抗告人為上開竊盜犯行之犯案時間密
    接、犯罪類型、手法均相近，其情節亦難謂重大。另附表編
    號2、4、5、7-9、14所示之罪則為施用第一級毒品、第二級
    毒品罪，係於約5個月內共犯9次（編號2共2罪、編號4共2罪
    ），足見抗告人對於毒品已產生相當依賴性，其為滿足各次
    毒癮而屢犯施用第一級毒品、第二級毒品罪，侵害之法益相
    同，本質上實以自戕自己身心健康為主，對於他人生命、身
    體、財產等法益，尚無明顯而重大的實害。抗告人所犯附表
    各罪於併合處罰時，責任非難重複之程度顯然為高，刑罰效
    果予以遞減，俾較符合以比例原則、平等原則、責罰相當原
    則、重複評價禁止原則為內涵之內部性界限，原審未顧及上
    情，定應執行刑有期徒刑8年4月，抗告人因此獲有減少有期
    徒刑之利益甚低，即難認與抗告人所犯各罪所侵害法益之總
    價值相當，亦難謂與裁量權應遵守之內部界限相契合，自有
    欠妥適抗告人據此指摘原裁定不當，為有理由。
　 ㈢原裁定既有不當，即屬無可維持，應由本院撤銷，且為免發
     回原審法院重新裁定於刑事訴追執行效能無益，爰由本院
     自為裁定。爰審酌如附表編號1、3、6、10至13、15至17所
     示之罪均係罪質相同之竊盜罪，均係侵害財產法益，且係
     於約5個月內共犯13次，犯案時間接近、犯罪類型、手法均
     相似；另所犯如附表編號2、4、5、7至9、14所示之罪，均
     係罪質相同之施用毒品罪，且其於5個月內共施用9次，時
     間甚為接近，並衡量於併合處罰時，其責任非難重複之程
     度高、實現刑罰經濟的功能，及如附表編號2、4、10、15-
     17所示之罪，分經判決定應執行有期徒刑1年2月、1年2月
     、1年6月、1年2月等一切情狀，在附表所示各罪宣告刑總
     和之上限等內、外部性界限，依刑法第51條第5款規定，定
     其應執行之刑如主文第2項所示之刑。
據上論斷，應依刑事訴訟法第413條、第477條第1項、刑法第50
條第2項、第53條、第51條5款，裁定如主文。
中　　華　　民　　國　　109 　年　　10 　　月　 27　　日
                    刑事第九庭  審判長法　官  潘翠雪
                                      法　官  曾德水
                                      法　官  俞秀美
以上正本證明與原本無異。
如不服本裁定，應於收受送達後五日內向本院提出再抗告狀。
                                      書記官  謝崴瀚
中　　華　　民　　國　　109 　年　　10　　月　　29　　日
　　　　　　　　　　　　　　　　　　　　　　　　　　　　　　　　　　　　
附表：
編         號  1 2 3 罪         名        竊盜 毒品危害防制條例       竊盜 宣   告    刑  有期徒刑3月 有期徒刑9月2次 有期徒刑4月 犯 罪 日 期  108.1.4 107.10.20 107.11.8 107.11.3 偵查(自訴)機關年度案號  桃園地檢108年度速偵字第143號 桃園地檢107年度毒偵字第6771、7335號 桃園地檢107年度偵字第31857號  最  後  事實審 法  院 桃園地院 桃園地院 桃園地院  案  號 108年度壢簡字第 171號 108年度審訴字第 419號 108年度審易字第 268號  判  決日  期 108.3.29 108.5.22 108.5.15   確定   判決 法  院 桃園地院 桃園地院 桃園地院  案  號 108年度壢簡字第 171號 108年度審訴字第 419號 108年度審易字第    268號  判決確定日期 108/05/03 108/06/18 108/06/11 是否為得易科罰金之案件  是 否 是 備      註  桃園地檢108年度 執字第9354號 1.桃園地檢108年度執字第10007號 2.編號2經判處應執行有期徒刑1年2月 桃園地檢108年度執字第9505號 
編         號  4 5 6 罪         名  毒品危害防制條例 毒品危害防制條例 竊盜 宣   告    刑  有期徒刑9月2次 有期徒刑6月 有期徒刑3月 犯 罪 日 期  107.12.19 108.1.4 108.1.4 107.12.3 偵查(自訴)機關年度案號  桃園地檢108年度毒偵字第198、603號 桃園地檢108年度毒偵字第198、603號 桃園地檢108年度偵字第7202號  最  後  事實審 法  院 桃園地院 桃園地院 桃園地院  案  號 108年度審訴字第 700號 108年度審訴字第 700號 108年度桃簡字第 922號  判  決日  期 108.6.12 108.6.12 108.6.28   確定   判決 法  院 桃園地院 桃園地院 桃園地院  案  號 108年度審訴字第 700號 108年度審訴字第 700號 108年度桃簡字第 922號  判決確定日期 108/07/09 108/07/09 108/07/30 是否為得易科罰金之案件  否 是 是 備      註  1.桃園地檢108年度執字第11224號 2.編號4經判處應執行有期徒刑1 年2月 桃園地檢108年度執字第11225號 桃園地檢108年度執字第11831號 
編         號  7 8 9 罪         名  毒品危害防制條例 毒品危害防制條例 毒品危害防制條例 宣   告    刑  有期徒刑5月 有期徒刑9月 有期徒刑6月 犯 罪 日 期  108.2.13 108.2.25 108.2.27凌晨0時30分為警採尿時回溯96小時内某時 偵查(自訴)機關年度案號  桃園地檢108年度毒偵字第1869號 臺北地檢108年度毒偵字第2064號 臺北地檢108年度毒偵字第2064號  最  後  事實審 法  院 桃園地院 臺北地院 臺北地院  案  號 108年度審易字第 1422 號 108年度審訴字第 684號 108年度審訴字第 684號  判  決日  期 108.7.24 108.8.6 108.8.6   確定   判決 法  院 桃園地院 臺北地院 臺北地院  案  號 108年度審易字第 1422 號 108年度審訴字第 684號 108年度審訴字第 684號  判決確定日期 108/08/20 108/08/27 108/08/27 是否為得易科罰金之案件  是 否 是 備      註  桃園地檢108年度 執字第13257號 桃園地檢108年度執助字第3285號 桃園地檢108年度執助字第3286號 
編         號  10 11 12 罪         名  竊盗 竊盜 竊盜 宣   告    刑  有期徒刑7月3次 有期徒刑6月 有期徒刑4月 犯 罪 日 期  107.12.21 107.12.21 107.12.22 107.12.23 107.11.24 偵查(自訴)機關年度案號  新北地檢108年度偵字第1532號 新北地檢108年度偵字第7552號 桃園地檢108年度偵字第7643號  最  後  事實審 法  院 新北地院 新北地院 桃園地院  案  號 108年度審易字第 1708 號 108年度簡字第 2796號 108年度桃簡字第 866號  判  決日  期 108.8.22 108.7.16 108.9.11   確定   判決 法  院 新北地院 新北地院 桃園地院  案  號 108年度審易字第 1708 號 108年度簡字第 2796號 108年度桃簡字第 866號  判決確定日期 108/09/24 108/08/13 108/10/15 是否為得易科罰金之案件  否 是 是 備      註  1.桃園地檢108年   度執助字第3687    號 2.編號10經判處 應執行有期徒刑1年6月 桃園地檢108年度執助字第3779號 桃園地檢108年度執字第17710號 
編         號  13 14 15 罪         名  竊盜 毒品危害防制條例 竊盜  宣   告    刑  有期徒刑4月 有期徒刑7月 有期徒刑5月 犯 罪 日 期  108.2.8 107.12.21 107.12.13 偵查(自訴)機關年度案號  桃園地檢108年度偵字第10062號 新北地檢108年度毒偵字第380號、108年度偵字第19860號 桃園地檢107年度偵字第30065號、108年度偵字第1250 、4113、7267號  最  後  事實審 法  院 桃園地院 新北地院 桃園地院  案  號 108年度桃簡字第 1213 號 108年度審訴字第 1400號 109年度簡上字第 35號  判  決日  期 108.10.22 108.9.26 109.5.18   確定   判決 法  院 桃圜地院 新北地院 桃園地院  案  號 108年度桃簡字第 1213 號 108年度審訴字第 1400號 109年度簡上字第 35號  判決確定日期 108/11/19 108/10/29 109/05/18 是否為得易科罰金之案件  是 否 是 備      註  桃園地檢109年度 執字第2519號 桃園地檢109年度執助字第6號  (另有拘役50日） 1.桃園地檢109年度執字第10307號 2.編號15至17經判處應執行有期徒刑1年2月 
編         號  16 17  罪         名  竊盜  竊盜   宣   告    刑  有期徒刑4月2次 有期徒刑3月  犯 罪 日 期  107.10.25 108.1.17 107.10.20  偵查(自訴)機關年度案號  桃園地檢107年度偵字第30065號、108年度偵字第1250 、4113、7267號 桃園地檢107年度偵字第30065號、108年度偵字第1250 、4113、7267號   最  後  事實審 法  院 桃園地院 桃園地院   案  號 109年度簡上字第 35號 109年度簡上字第 35號   判  決日  期 109.5.18 109.5.18    確定   判決 法  院 桃園地院 桃園地院   案  號 109年度簡上字第 35號 109年度簡上字第 35號   判決確定日期 109/05/18 109/05/18  是否為得易科罰金之案件  是 是  備      註  1.桃園地檢109年度執字第10307號 2.編號15至17經判處應執行有期徒刑1年2月